# 外币报表折算差额是否考虑所得税

提问人：jfjzxb 时间：2014-02-16 11:36:07
请教陈版主：假定归属于母公司的外币报表折算差额为 100 万元，在填列合并利润表“其他综合收益”时，是否以所得税后的金额 75 万元列示？
我的理解是：不存在所得税的问题，但看到有的资料上以所得税税后金额反映。困惑中..................

回答人：chenyiwei
折算差额完全是一个会计处理问题，其本身并不直接导致当前或未来的纳税义务，这一点与可供出售金融资产公允价值变动等存在差异，因此确认外币报表折算差额无递延所得税影响。